# 请教一个外币资本金的问题

提问人：cpalau 时间：2011-09-07 11:26:50
我们成立了一家新公司，注册资本报的是人民币 100 万，以等值美元投入， 8 月 26 号打入 156000 美元，汇率6.395，合 997620 人民币， 9 月 7 号打入 1000 美元，汇率6.3968，合6396.8人民币，请问验资报告是写投入资本金人民币1004016.8，会计做账实收资本1000000 ，资本公积4016.8吗？如果结汇时只有人民币 999900 ，是冲资本公积吗，还是做汇兑损益？请详解，谢谢！

回答人：chenyiwei
1 、可以这样理解，即实收资本人民币 100 万元，按两笔资金各自到位日的现行汇率（中间价）折算的人民币金额与 100 万元之间的差额作为资本公积，后续货币资金的汇率变动计入损益。 2 、如果结汇金额小于注册资本额，则除非该差额是由于合理的银行手续费扣收所造成（各地对此规定可能不一），否则应由股东补足，以免造成出资不足。